【裁判字號】    90,上訴,1497
【裁判日期】    901206
【裁判案由】    毒品危害防制條例
【裁判全文】
臺灣高等法院臺南分院刑事判決              九十年度上訴字第一四九七號  慎股
      上  訴  人
      即  被  告  甲  ○  ○
右上訴人因違反毒品危害防制條例案件，不服臺灣嘉義地方法院九十年度訴字第一八
六號，中華民國九十年九月十八日第一審判決（起訴案號：臺灣嘉義地方法院檢察署
九十年度毒偵字第三○五號，併辦案號：九十年度毒偵字第三四三、七八九號），提
起上訴，本院判決如左：
      主      文
上訴駁回。
      事      實
一、甲○○曾於民國八十六年間因違反麻醉藥品管理條例案件，經臺灣嘉義地方法院
    八十六年度訴字第一五七號判處有期徒刑五月，於八十六年七月五日執行有期徒
    刑完畢。又因施用毒品案件，經該院八十七年度毒聲字第八○裁定送觀察、勒戒
    後，因認有繼續施用毒品之傾向，復經該院八十七年度毒聲字第一四七號裁定令
    入戒治處所施以強制戒治一年，執行滿三月，認無無繼續戒治之必要，再經該院
    八十七年度毒聲字第四九○號裁定停止戒治，所餘戒治期間付保護管束，詎上開
    保護管束期間內，甲○○又施用毒品，為該院八十八年度毒聲字第七一九號裁定
    撤銷前開保護管束，並令入戒治處所施以強制戒治，後於八十九年二月四日執行
    期滿，該院復於八十九年三月二十三日以八十七年度易字第六四三號判決免刑，
    且於同年五月一日確定。詎仍不知悔改，基於概括之犯意，連續：
    (1)在九十年二月二十六日晚上八時四十分許為警採集尿液時回溯四十五小時內某
      時，在不詳地點，施用不詳數量之第一級毒品海洛因一次，嗣於同日晚上八時
      四十分許，為警在其嘉義市○區○○路一八六巷二十七號三樓之二住處查獲。
    (2)於九十年三月十二日晚上九時許，在其嘉義市○區○○路一八六巷二十七號三
      樓之二住處，施用不詳數量之第一級毒品海洛因一次，嗣於同年三月十三日下
      午一時二十分許，為警在該處查獲並扣得第一級毒品海洛因一包（驗後淨重零
      點一三公克，外包裝一個），及甲○○所有供施用前開毒品所用之注射針筒一
      支。
    (3)自九十年六月間某日起至同年七月十四日止，皆在前址住處，施用不詳數量之
      第一級毒品海洛因多次，平均每日約施用二次。
    嗣於九十年七月十四日下午四時三十分許，為警在嘉義民生北路及中正路交岔路
    口旁查獲，並自甲○○身上起出第一級毒品海洛因二包（驗後淨重共零點二二公
    克，外包裝二個），及甲○○所有供施用前開毒品所用之斜角吸管二支。
二、案經嘉義縣警察局朴子分局報告臺灣嘉義地方法院檢察署檢察官偵查起訴及移送
    併辦。
      理      由
一、對於右揭如何連續施用第一級毒品之事實，業據上訴人即被告甲○○於原審中及
    本院審理時坦承不諱，且被告尿液前後數次經警採集送驗，結果均呈第一級毒品
    嗎啡陽性反應，有臺灣檢驗科技股份有限公司、嘉義縣衛生局所分別出具之濫用
    藥物尿液檢驗報告及煙毒尿液檢驗單等附卷足稽，復有扣案之第一級毒品海洛因
    三包、注射針筒一支、斜角吸管二支（斜角吸管係置於海洛因袋內，送鑑時始發
    現）等可資佐證。而上開毒品確係第一級毒品海洛因，則據法務部調查局九十年
    四月十日（九○）陸（一）字第九○一三六七二二號及同年八月八日（九○）陸
    （一）字第九○一七五三○七號鑑定通知書分別鑑驗在案。又被告前因施用毒品
    案件，經臺灣嘉義地方法院八十七年度毒聲字第八○裁定送觀察、勒戒後，因認
    有繼續施用毒品之傾向，復經該院八十七年度毒聲字第一四七號裁定令入戒治處
    所施以強制戒治一年，執行滿三月，認無無繼續戒治之必要，再經該院八十七年
    度毒聲字第四九○號裁定停止戒治，所餘戒治期間付保護管束，詎上開保護管束
    期間內，被告又施用毒品，為該院八十八年度毒聲字第七一九號裁定撤銷前開保
    護管束，並令入戒治處所施以強制戒治，後於八十九年二月四日期滿，該院復於
    八十九年三月二十三日以八十七年度易字第六四三號判決免刑，於同年五月一日
    確定，均有卷附之該院八十七年度毒聲字第一四七號裁定、八十七年度易字第六
    四三號判決、八十八年度毒聲字第七一九號裁定各一份可稽。因之，被告之自白
    核與事實相符，可堪採為認定被告施用第一級毒品犯罪之證據，本件事證明確，
    被告五年內再次施用毒品犯行堪以認定。
二、按海洛因係毒品危害防制條例第二條第二項第一款所定之第一級毒品。被告前因
    施用毒品案件，經臺灣嘉義地方法院裁定送觀察、勒戒後，因認有繼續施用毒品
    之傾向，復經該院裁定令入戒治處所施以強制戒治，執行期滿後，且經該院免刑
    判決確定，五年內再犯本件施用第一級毒品之犯行，核其所為，係犯毒品危害防
    制條例第十條第一項之施用第一級毒品罪。被告施用第一級毒品前後持有第一級
    毒品之低度行為，應為施用第一級毒品之高度行為所吸收，不另論罪。被告先後
    數次施用毒品之行為，時間緊接，犯罪構成要件相同，顯係基於概括犯意反覆為
    之，應依刑法第五十六條連續犯規定論以一罪，並加重其刑。公訴人雖僅就被告
    九十年三月七日起至同年月十二日止之犯行提起公訴，未論及其他部分，然其他
    部分與已起訴且論罪部分，有連續犯之裁判上一罪關係，應為起訴效力所及，本
    院自應依法併予審理。另被告前曾於八十六年間因違反麻醉藥品管理條例案件，
    經臺灣嘉義地方法院院八十六年度訴字第一五七號判處有期徒刑五月確定，於八
    十六年七月五日執行有期徒刑完畢，有臺灣嘉義地方法院檢察署刑案資料查註紀
    錄表、臺灣高等法院被告全國前案紀錄表各一份附卷可按，茲於五年以內再犯本
    件有期徒刑以上之罪，為累犯，應依刑法第四十七條規定，遞加重其刑。
三、原審法院適用毒品危害防制條例第十條第一項、第十八條第一項前段、刑法第十
    一條前段、第五十六條、第四十七條、第三十八條第一項第二款，審酌被告前曾
    施用毒品，經觀察、勒戒及強制戒治，獲邀寬典予免刑判決並不起訴處分後，猶
    不思悔改，屢次施用毒品，顯乏禁絕毒害之決心，及犯罪之動機、目的、方法，
    及坦認犯罪、態度尚可等一切情狀，量處一年六月，扣案之第一級毒品海洛因三
    包（驗後淨重共零點三五公克），為查獲之毒品，依毒品危害防制條例第十八條
    第一項前段規定宣告沒收銷燬之，前開毒品外包裝三個、注射針筒一支、斜角吸
    管二支均為被告所有供施用毒品所用之物，業據被告供陳在卷，則依刑法第三十
    八條第一項第二款規定併予宣告沒收，認事用法俱無不合，量刑亦稱妥適，被告
    上訴意旨謂量刑過重，指摘原判決不當，並無可取，為無理由，應予駁回。
據上論結，應依刑事訴訟法第三百六十八條，判決如主文。
本案經檢察官羅清溪到庭執行職務。
中      華      民      國    九十      年     十二     月      六      日
                                    臺灣高等法院臺南分院刑事第四庭
                                        審判長法官  陳    義    仲
                                              法官  宋    明    蒼
                                              法官  蔡    崇    義
右正本證明與原本無異。
如不服本判決，應於判決送達後十日內向本院提出上訴狀，其未敘述理由者並應於提
出上訴狀後十日內向本院補提理由狀（應附繕本)。
                                        法院書記官  陳    明    芬
中      華      民國    九十      年     十二     月      六      日
附錄本案論罪科刑法條全文：
毒品危害防制條例第十條第一項：
施用第一級毒品者，處六月以上五年以下有期徒刑。


司法院資訊處製作；財團法人民間司法改革基金會備份。
